【裁判字號】    97,易,4069
【裁判日期】    971118
【裁判案由】    竊盜
【裁判全文】
臺灣臺中地方法院刑事判決              97年度易字第4069號
公  訴  人  臺灣臺中地方法院檢察署檢察官
被      告  丙○○
                    巷93弄3.
                    現另案於臺灣臺中監獄執行中
上列被告因竊盜案件，經檢察官提起公訴（97年度偵字第22422
號），本院判決如下：
    主    文
丙○○毀壞門扇、攜帶兇器竊盜，處有期徒刑捌月。
    犯罪事實
一、丙○○意圖為自己不法之所有，於民國97年5月10日上午11
    時許，持客觀上足供兇器使用之套統鐵製工具 (未扣案)，
    撬開乙○○所居住位於臺中市○○區○○路137號之住處鐵
    門門鎖，致該鐵門失去防盜之功能，再侵入該處（侵入住宅
    部分未據告訴）竊取乙○○所有之電腦主機1臺、行動電話1
    具、金戒指3只、金手鍊1條及現金新臺幣8百餘元，得手後
    ，變賣其竊得之電腦主機等物，得款花用殆盡。嗣經警在乙
    ○○住處採得丙○○指紋，而查獲上情。
二、案經臺中市警察局第五分局報請臺灣臺中地方法院檢察署檢
    察官偵查起訴。
    理    由
一、按被告以外之人於審判外之言詞或書面陳述，除法律有規定
    者外，不得作為證據，刑事訴訟法第159條第1項定有明文，
    此即學理上所稱「傳聞證據排除法則」。被告以外之人於偵
    查中向檢察官所為之陳述，除顯有不可信之情況者外，得為
    證據；被告以外之人於審判外之陳述，雖不符同法第159條
    之1至第159條之4之規定，而經當事人於審判程序同意作為
    證據，法院審酌該言詞陳述或書面陳述作成時之情況，認為
    適當者，亦得為證據。當事人、代理人或辯護人於法院調查
    證據時，知有第159條第1項不得為證據之情形，而未於言詞
    辯論終結前聲明異議者，視為有前項之同意，亦為同法第
    159之1第2項及第159條之5所分別明定。而鑒於採用傳聞證
    據排除法則之重要理由之一，係因傳聞證據未經當事人之反
    詰問予以覈實，若當事人願放棄對原供述人之反對詰問時，
    原則上即可承認該傳聞證據之證據能力，而揆諸我國刑事訴
    訟法第159條之5之立法理由，除參照前述傳聞證據排除法則
    之基本法理外，亦參考日本刑事訴訟法第326條之立法例，
    查日本刑事審判實務之運作，有關檢察官及被告均同意作為
    證據之傳聞書面材料或陳述，可直接援引該國刑事訴訟法第
    326條作為傳聞例外之法律依據，僅在檢察官與被告不同意
    之情況下，乃須根據其他傳聞例外規定俾以斟酌該等書面材
    料或陳述是否具有證據能力，在當事人間無爭執之案件中，
    傳聞證據基本上均可依據前引規定提出於法院使用。據此，
    我國刑事訴訟法第159條之5之適用應可作同上之解釋，本件
    證人即被害人乙○○於警詢中所為之證述內容，固為被告以
    外之人在審判外之陳述，屬傳聞證據，惟被告丙○○就前開
    審判外之陳述，迄於言詞辯論終結前，對於該等證詞之證據
    能力並未為異議之聲明，而本院審酌該證人陳述作成時之情
    況，核無違法取證及證明力明顯過低而顯有不可信之瑕疵及
    情況，亦認為以之作為證據為適當，故依上開規定及說明，
    前開證人乙○○之證述自得作為證據，合先敘明。
二、訊據被告丙○○對於上揭犯罪事實均坦承不諱，核與證人即
    被害人乙○○於警詢時所證述之情節大致相符，復有指紋卡
    片1張、比對相片3張、臺中縣警察局第五分局現場勘查報告
    、採證相片20張、刑事案件證物採驗紀錄表及內政部警政署
    刑事警察局97年6月18日刑紋字第0970088388號鑑驗書等件
    在卷足憑，堪認被告之自白與事實相符，本件事證明確，其
    犯行應堪認定。
三、按所謂門鎖，係指附加於門上之鎖而言，至毀壞構成門之一
    部之鎖，則應認為毀壞門扇，最高法院64年度第4次刑庭庭
    推總會議決議 (一) 之見解可資參照；次按刑法第321條第1
    項第3款之攜帶兇器竊盜罪，係以行為人攜帶兇器竊盜為其
    加重條件，此所謂兇器，其種類並無限制，凡客觀上足對人
    之生命、身體、安全構成威脅，具有危險性之兇器均屬之，
    且祇須行竊時攜帶此種具有危險性之兇器為已足，並不以攜
    帶之初有行兇之意圖為必要 (最高法院79年台上字第5253號
    判例意旨參照) ；本件被告持套統鐵製工具，撬開上開被害
    人乙○○住處鐵門門鎖後入內行竊，係構成刑法第321條第1
    項第2款毀壞門扇竊盜罪，而被告為本件竊盜犯行所使用之
    套統鐵製工具1支係屬金屬材質，足以為殺傷人之生命、身
    體之器械，要係具有危險性之兇器無誤，故被告上開所為，
    係犯刑法第321條第1項第3款攜帶兇器竊盜罪。復按上訴人
    毀壞構成門扇之一部之電動鎖及喇叭鎖，係毀壞門扇之行為
    ，毀壞附加於門上之掛鎖，則屬毀壞安全設備，因認上訴人
    所為，係犯刑法第三百二十一條第一項第二款、第三款之攜
    帶兇器毀壞門扇、安全設備竊盜罪，其毀壞門扇及安全設備
    之行為，乃係竊盜之加重要件行為，自無成立毀損罪之餘地
    ，最高法院著83年台上字第3856號判決可資參照；故本件被
    告所為上開毀壞門扇侵入被害人乙○○住宅行竊之犯行，其
    毀損之行為已結合於所犯加重竊盜之罪質中，無須更論以刑
    法第354條毀損物品罪，併此敘明。爰審酌被告已有竊盜之
    前科，素行非佳，其不思正途獲取財物，及其行為之手段，
    所竊取物品之價值，被害人所受之損害，並於犯後均能坦承
    犯行，態度尚佳等一切情狀，量處如主文所示之刑。另被告
    於本院審理時供稱：伊係套統鐵製工具撬開上開乙○○住處
    鐵門車鎖，且該套統鐵製工具係伊當日所騎乘前往行竊之重
    型機車的附件，且該輛重型機車係伊妹妹陳秀娟所有之情 (
    見本院卷頁19反)，是本件被告持以行竊之套統鐵製工具1支
    未經扣案，且雖係被告供本件犯罪所用之物，惟尚無證據証
    明為被告所有之物，爰不予宣告沒收，附此敘明。
據上論斷，應依刑事訴訟法第299條第1項前段，刑法321條第1項
第2、3款，判決如主文。
本案經檢察官甲○○到庭執行職務。
中    華    民    國    97    年    11    月    18    日
                        刑事第三庭  法  官   楊曉惠
上正本證明與原本無異。
如不服本判決，應於收受送達後10日內向本院提出上訴書狀（應
敘述具體理由並附繕本）。
上訴書狀如未敘述理由，應於上訴期間屆滿後20日內補提理由書
於本院。
                                    書記官   陳玲誼
中    華    民    國    97    年    11    月    18    日
附錄本案論罪科刑法條全文：
刑法第321條：
犯竊盜罪而有左列情形之一者，處6月以上、5年以下有期徒刑：
一  於夜間侵入住宅或有人居住之建築物、船艦或隱匿其內而犯
    之者。
二  毀越門扇、牆垣或其他安全設備而犯之者。
三  攜帶兇器而犯之者。
四  結夥三人以上而犯之者。
五  乘火災、水災或其他災害之際而犯之者。
六  在車站或埠頭而犯之者。
前項之未遂犯罰之。


司法院資訊處製作；財團法人民間司法改革基金會備份。
